【裁判字號】    95,易,189
【裁判日期】    950623
【裁判案由】    竊盜
【裁判全文】
臺灣桃園地方法院刑事判決               95年度易字第189號
公  訴  人  台灣桃園地方法院檢察署檢察官
被      告  丙○○
                    （現於臺灣臺北監獄臺北分監受刑中）
上列被告因竊盜案件，經檢察官提起公訴（94年度偵字第1923 6
、19927 號），被告於準備程序進行中，就被訴事實為有罪之陳
述，經本院告知簡式審判程序意旨，並聽取公訴人及被告之意見
後，本院合議庭裁定依簡式審判程序審理，本院判決如下：
    主  文
丙○○共同攜帶兇器竊盜，累犯，處有期徒刑拾月；又竊盜，累
犯，處有期徒刑陸月，扣案鑰匙壹串沒收。應執行有期徒刑壹年
貳月，扣案鑰匙壹串沒收。
    事  實
一、丙○○前於民國（下同）91年間因違反毒品危害防制條例案
    件，經本院桃園簡易庭以91年桃簡字第276 號刑事簡易判決
    判處有期徒刑3 月確定，於92年4 月2 日易科罰金執行完畢
    。猶不知悔改，復意圖為自己不法之所有，分別於下列時間
    、地點竊取他人財物：
  (一)丙○○與鄭宇宏（業於94年1 月16日死亡，另由檢察官為不
    起訴處分）基於意圖為自己不法所有之犯意聯絡，於93年12
    月19日上午10時許，共同持鄭宇宏所有，客觀上可供兇器使
    用之長約30公分之鐵製板手1 支，侵入桃園縣龍潭鄉○○路
    426 號乙○○所經營之工廠內（侵入建築物部分未據告訴）
    ，竊取該工廠配電箱中之配件及電纜線，得手後即逃離現場
    。嗣經警於該工廠內採獲丙○○之指紋後，始查悉上情。
  (二)丙○○復於94年9 月12日上午11時許，在桃園縣龍潭鄉○○
    路路旁，見甲○○所有車牌號碼LO-2183 號自用小貨車停放
    於該處，即持其所有鑰匙1 串予以發動竊取之，得手後作為
    代步之用。嗣於94年9 月12日下午3 時許，由張金輝（已經
    檢察官另為不起訴處分）駕駛上開竊得之贓車，搭載丙○○
    行經國道三號高速公路北向27公里處時，為警攔檢查獲，並
    扣得上開鑰匙1 串。
二、案經桃園縣政府警察局平鎮分局及內政部警政署國道公路警
    察局第六警察隊分別報請臺灣桃園地方法院檢察署檢察官偵
    查起訴。
    理  由
一、被告丙○○所犯係為死刑、無期徒刑、最輕本刑為3 年以上
    有期徒刑以外之罪，被告於準備程序中就被訴事實為有罪之
    陳述，經法官告知簡式審判程序之旨，並聽取公訴人、被告
    之意見後，合議庭認為適宜，依刑事訴訟法第273 條之1 第
    1 項規定，裁定由受命法院獨任進行簡式審判程序，先此敘
    明。
二、訊據被告丙○○對於前揭犯罪事實坦承不諱，前開侵入桃園
    縣龍潭鄉○○路426 號工廠內行竊部分，並有證人即被害人
    乙○○於警詢中之指述（94年偵字第11090 號卷第18頁附93
    年12月21日警詢筆錄）、內政部警政署刑事警察局鑑驗書1
    份（上開偵查卷第21頁）、現場採證照片8 張（上開偵查卷
    第26、27頁）等件可資佐證；前開竊取車牌號碼LO-2183 號
    自用小貨車部分，則有證人即被害人甲○○於警詢時之指述
    （94年偵字第19927 號卷第29頁附94年9 月12日警詢筆錄）
    、證人張金輝於檢察官訊問時之證述（上開偵查卷第58頁之
    94年11月23日訊問筆錄）贓物認領保管單1 紙（上開偵查卷
    第31頁）及扣案鑰匙1 串可資佐證。依上開證據，足認被告
    前揭不利於己之自白確與事實相符，堪以採信。本件事證明
    確，被告之竊盜犯行洵堪認定，應依法論罪科刑。
三、按鐵製板手係金屬製品，質地堅硬，客觀上足以危害他人生
    命、身體之安全，自屬兇器。核被告持板手侵入桃園縣龍潭
    鄉○○路426 號工廠竊盜所為，係犯刑法第321 條第1 項第
    3 款攜帶兇器竊盜罪；被告竊取車牌號碼LO-2183 號自用小
    貨車所為，係犯刑法第320 條第1 項普通竊盜罪。被告就侵
    入桃園縣龍潭鄉○○路426 號工廠竊盜部分，與案外人鄭宇
    宏具有犯意聯絡及行為分擔，為共同正犯。被告所犯上開二
    次竊盜，均係臨意起意，業據被告於偵查時供述明確，其犯
    意各別，應予分論併罰。又被告前於91年間因違反毒品危害
    防制條例案件，經本院桃園簡易庭以91年桃簡字第276 號刑
    事簡易判決判處有期徒刑3 月確定，於92年4 月2 日易科罰
    金執行完畢，此有臺灣高等法院被告前案紀錄表在卷可按，
    其前受有期徒刑執行完畢，於五年以內再犯本件最重本刑為
    有期徒刑以上之罪，為累犯，應依刑法第47條之規定加重其
    刑。爰審酌被告之生活狀況、品行、智識程度、其犯罪之動
    機、目的、手段、所生危害、及犯罪後之態度等一切情狀，
    分別量處如主文所示之刑，並定其應執行之刑。扣案鑰匙1
    串為被告所有，且供本件竊盜之用，業經被告於審理時供述
    明確，爰依刑法第38條第1 項第2 款併予宣告沒收。又前揭
    案外人鄭宇所有供竊盜之用之板手1 支，並未扣案，且下落
    不明顯已滅失，業經被告於審理中陳明，爰不另為沒收之諭
    知。
據上論斷，應依刑事訴訟法第273 條之1 第1 項、第299 條第1
項前段，刑法第28條、第321 條第1 項第3 款、第320 條第1 項
、第51條第5 款、第47條、第38條第1 項第2 款，罰金罰鍰提高
標準條例第1 條前段，判決如主文。
本案經檢察官何嘉仁到庭執行職務。
中    華    民    國    95    年    6     月    23    日
                  刑事第七庭    法  官  劉為丕
上正本證明與原本無異。
如不服本判決，應於判決送達後10日內向本院提出上訴狀（應附
繕本），上訴於臺灣高等法院。
                                書記官  顏美惠
中    華    民    國    95    年    7     月    3     日
如不服本判決，應於送達後10日內，向本院提出上訴狀。
附錄本案論罪科刑法條：
中華民國刑法第320條
(普通竊盜罪、竊佔罪)
意圖為自己或第三人不法之所有，而竊取他人之動產者，為竊盜
罪，處5年以下有期徒刑、拘役或500元以下罰金。
意圖為自己或第三人不法之利益，而竊佔他人之不動產者，依前
項之規定處斷。
前二項之未遂犯罰之。
中華民國刑法第321條
犯竊盜罪而有左列情形之一者，處6月以上、5年以下有期徒刑：
一  於夜間侵入住宅或有人居住之建築物、船艦或隱匿其內而犯
    之者。
二  毀越門扇、牆垣或其他安全設備而犯之者。
三  攜帶兇器而犯之者。
四  結夥三人以上而犯之者。
五  乘火災、水災或其他災害之際而犯之者。
六  在車站或埠頭而犯之者。
前項之未遂犯罰之。


司法院資訊處製作；財團法人民間司法改革基金會備份。
